臺灣南投地方法院民事裁定
110年度法字第17號
聲  請  人  廖本㨗  


上列聲請人聲請變更財團法人南投縣春茶文化藝術基金會捐助及
組織章程，本院裁定如下：
    主  文
財團法人南投縣春茶文化藝術基金會捐助及組織章程第七條，准
予變更如附表條文修正對照表修正後條文所示。
程序費用新臺幣壹仟元由聲請人負擔。
    理  由
一、按財團之組織及其管理方法，由捐助人以捐助章程或遺囑定
    之；捐助章程或遺囑所定之組織不完全，或重要之管理方法
    不具備者，法院得因主管機關、檢察官或利害關係人之聲請
    ，為必要之處分；為維持財團之目的或保存其財產，法院得
    因捐助人、董事、主管機關、檢察官或利害關係人之聲請，
    變更其組織，民法第62條、第63條分別定有明文。
二、聲請意旨略以：聲請人為財團法人南投縣春茶文化藝術基金
    會之董事長，該財團法人於民國107年12月5日經南投縣政府
    核備設立，並經本院於108 年2月12日核准發給法人登記證
    書。因捐助章程所定之組織不完全或重要管理方法不具備，
    於110年9月22日經第1屆第7次董事會決議通過修訂捐助及組
    織章程第7條如附表所示，爰依民法第62條、第63條之規定
    ，請求裁定准為變更。
三、經查：
　㈠聲請人主張之上揭事實，業據其提出財團法人南投縣春茶文
    化藝術基金會法人登記證書、110年9月22日第1屆第7次董事
    會會議紀錄及簽到表、捐助及組織章程新、舊條文暨修正條
    文對照各1 份為證，自堪信為真實。關於財團法人南投縣春
    茶文化藝術基金會捐助及組織章程第7條之修正，業經主管
    機關南投縣政府准予變更並同意備查等情，亦有南投縣政府
    110年10月20日府授文推字第1100239332號函在卷可佐。
　㈡本院參酌聲請人係利害關係人，其聲請准予變更財團法人南
    投縣春茶文化藝術基金會之捐助及組織章程如附表所示修正
    後條文第7條，此部分條文之變更係對該財團法人之組織及
    管理方法之修正，並與該財團法人之設立目的並不相違，與
    民法有關法人之規定亦無牴觸，其聲請變更章程，尚無不合
    ，應予准許。
四、依非訟事件法第21條第1項前段、第24條第1項，裁定如主文
    。
中　　華　　民　　國　　110 　年　　11　　月　　18　　日
                  民事第二庭  法  官  楊亞臻
以上正本係照原本作成。
如對本裁定抗告，須於裁定送達後10日內向本院提出抗告狀（應
附繕本），並繳納抗告費新臺幣1,000元。
中　　華　　民　　國　　110 　年　　11　　月　　18　　日
                              書記官  陳雅雯
附表：條文修正對照表
現行條文 修正後條文 第7條：本會董事任期每屆三年，連選得連任，但期滿連任之董事，不得逾改選董事總人數五分之四。董事在任期中因故出缺，董事會得另行選聘適當人員補足原任期。 每屆董事任期屆滿前二個月，董事會應召集會議，改選聘下屆董事。新舊任董事，應按期辦理交接。 第7條：本會董事任期每屆四年，連選得連任，但期滿連任之董事，不得逾改選董事總人數五分之四。董事在任期中因故出缺，董事會得另行選聘適當人員補足原任期。 每屆董事任期屆滿前二個月，董事會應召集會議，改選聘下屆董事。新舊任董事，應按期辦理交接。